【裁判字號】    95,易,1088
【裁判日期】    951013
【裁判案由】    違反毒品危害防制條例
【裁判全文】
臺灣臺南地方法院刑事判決              95年度易字第1088號
公  訴  人  臺灣臺南地方法院檢察署檢察官
被      告  甲○○
上列被告因違反毒品危害防制條例案件，經檢察官提起公訴（95
年度營毒偵字第221號），被告於準備程序期日就被訴事實為有
罪之陳述，本院合議庭裁定由受命法官獨任進行簡式審判程序，
判決如下：
    主  文
甲○○連續施用第二級毒品，累犯，處有期徒刑陸月，如易科罰
金，以銀元參佰元即新臺幣玖佰元折算壹日。扣案之毒品殘渣袋
參個、吸管杓子貳支及吸食器壹組，均沒收。
    事  實
一、甲○○前因施用毒品案件，經本院裁定送觀察、勒戒後，認
    無繼續施用毒品傾向，經臺灣臺南地方法院檢察署檢察官於
    九十一年六月十二日以九十一年度營毒偵字第四九號不起訴
    處分確定。其復因施用毒品案件，經本院以九十三年度簡字
    第一六二五號判處有期徒刑五月確定，於九十四年五月二十
    三日縮刑期滿而執行完畢。竟仍不知警惕，於前開觀察勒戒
    執行完畢釋放後五年內，復基於施用第二級毒品之概括犯意
    ，自九十五年六月十日十九時許至九十五年六月十九日十三
    時許止，在臺南縣永康市○○路路邊車上，將第二級毒品安
    非他命置於燈泡上燒烤之方式，連續施用第二級毒品安非他
    命多次。嗣於九十五年六月十九日十四時許，為警在臺南縣
    永康市○○街二八六巷三號前查獲，並扣得毒品殘渣袋三個
    、吸管杓子二支及吸食器一組等物，而查悉上情。
二、案經臺南縣警察局新營分局報請臺灣臺南地方法院檢察署檢
    察官偵查起訴。
    理  由
一、本件係經被告甲○○於本院當庭表示認罪，而以簡式審判程
    序加以審理，有本院九十五年十月四日準備程序筆錄及審判
    筆錄附卷足憑，則依據刑事訴訟法第二百七十三條之二、同
    法第一百五十九條第二項之規定，不適用傳聞法則有關限制
    證據能力之相關規定，合先敘明。
二、訊據被告甲○○對於前揭時地連續施用第二級毒品安非他命
    之事實坦白承認，且被告為警查獲後所採集之尿液檢體經送
    鑑驗結果，呈甲基安非他命陽性反應，有長榮大學出具之尿
    液確認報告一紙附卷可稽，此外，並有毒品殘渣袋三個、吸
    管杓子二支及吸食器一組扣案可證，足認被告自白與事實相
    符，應可採信。事證明確，被告犯行堪以認定，自應依法論
    科。
三、查甲基安非他命係屬毒品危害防制條例第二條第二項第二款
    所列之第二級毒品，故核被告所為，係犯毒品危害防制條例
    第十條第二項之施用第二級毒品罪。被告施用前持有第二級
    毒品之低度行為，應為施用之高度行為所吸收，不另論罪。
    再按刑法第二條第一項規定：「行為後法律有變更者，適用
    行為時之法律。但行為後之法律有利於行為人者，適用最有
    利於行為人之法律」，被告行為後，刑法第五十六條連續犯
    之規定，業於九十四年二月二日修正公布刪除，並於九十五
    年七月一日施行，刪除連續犯之規定，雖非犯罪構成要件之
    變更，但顯已影響行為人刑罰之法律效果，自屬法律有變更
    ，依修正施行後刑法第二條第一項規定，比較新、舊法結果
    ，仍應適用較有利於被告之行為時法律即修正施行前之刑法
    論以連續犯（最高法院九十五年第八次刑事庭會議決議參照
    ），是被告先後多次施用第二級毒品之犯行，時間緊接、方
    法相同，犯罪構成要件亦相同，顯係基於概括犯意反覆實施
    ，為連續犯，應依刑法第二條第一項前段規定，依修正施行
    前刑法第五十六條連續犯之規定論以一罪，並加重其刑。又
    被告前因施用毒品案件，經本院以九十三年度簡字第一六二
    五號判決處有期徒刑五月確定，於九十四年五月二十三日執
    行完畢，而於翌日出監，有臺灣高等法院被告前案紀錄表在
    卷可憑，其於受有期徒刑執行完畢後五年以內故意再犯本件
    有期徒刑以上之罪，而刑法第四十七條規定業於九十四年二
    月二日修正公布，並於九十五年七月一日施行，不論依修正
    前之刑法第四十七條或依修正後之刑法第四十七條第一項規
    定，均構成累犯，經比較新舊法結果，修正後之規定並未較
    有利於被告，自應依刑法第二條第一項前段，適用修正施行
    前刑法第四十七條論以累犯，並遞加重其刑。爰審酌被告施
    用毒品之犯行，在性質上乃屬對自我身心健康之自戕行為，
    尚未嚴重破壞社會秩序、侵害他人權益，然其前因施用毒品
    經本院科處刑罰後，猶不思戒絕革除惡習，再為本件犯罪，
    顯仍未記取教訓，及被告犯後坦承犯行態度良好等一切情狀
    ，量處如主文所示之刑。末查，本件被告於行為時之刑法第
    四十一條第一項前段規定：「犯最重本刑為五年以下有期徒
    刑以下之刑之罪，而受六個月以下有期徒刑或拘役之宣告，
    因身體、教育、職業、家庭之關係或其他正當事由，執行顯
    有困難者，得以一元以上三元以下折算一日，易科罰金。」
    其於行為時之易科罰金折算標準，修正前罰金罰鍰提高標準
    條例第二條前段（現已刪除）規定，就其原定數額提高為一
    百倍折算一日，則本件被告行為時之易科罰金折算標準，應
    以銀元三百元折算一日，經折算為新臺幣後，應以新臺幣九
    百元折算為一日。惟九十四年二月二日修正公布、九十五年
    七月一日施行之刑法第四十一條第一項前段則規定：「犯最
    重本刑為五年以下有期徒刑以下之刑之罪，而受六個月以下
    有期徒刑或拘役之宣告者，得以新臺幣一千元、二千元或三
    千元折算一日，易科罰金。」比較修正前後之易科罰金折算
    標準，以修正前之規定，較有利於被告，自應依刑法第二條
    第一項前段，適用修正施行前刑法第四十一條第一項前段規
    定，諭知易科罰金之折算標準。
四、扣案之毒品殘渣袋三個、吸管杓子二支及吸食器一組等物，
    均為被告所有供施用毒品所用之物，業據被告供承在卷，，
    應依刑法第三十八條第一項第二款規定宣告沒收。
據上論斷，應依刑事訴訟法第二百九十九條第一項前段、第二百
七十三條之一第一項，毒品危害防制條例第十條第二項，刑法第
二條第一項前段、第十一條前段、第三十八條第一項第二款，修
正施行前刑法第五十六條、第四十七條、第四十一條第一項前段
，廢止前罰金罰鍰提高標準條例第二條，判決如主文。
本案經檢察官乙○○到庭執行職務
中    華    民    國    95    年    10    月    13    日
                  刑事第六庭    法  官  孫淑玉
以上正本證明與原本無異。
如不服本判決，應於收受送達後10日內向本院提出上訴書狀（應
附繕本）。
                                書記官  馬愛君
中    華    民    國    95    年    10    月    13    日
附錄本案論罪科刑法條全文：
毒品危害防制條例第10條第2項：
施用第二級毒品者，處3年以下有期徒刑。


司法院資訊處製作；財團法人民間司法改革基金會備份。
